【裁判字號】    89,易,2072
【裁判日期】    890731
【裁判案由】    違反電子遊戲場業管理條例
【裁判全文】
臺灣臺中地方法院刑事判決                        八十九年度易字第二七二號
    公  訴  人  臺灣臺中地方法院檢察署檢察官
    被      告  甲○○
右列被告因違反電子遊戲場業管理條例案件，經檢察官聲請以簡易判決處刑（八十九
年度偵字第七０二一號），經本院沙鹿簡易庭認不得以簡易判決處刑，改依通常程序
審理，本院判決如左：
    主      文
甲○○無罪。
    理      由
一、公訴意旨略以：被告甲○○未依電子遊戲場業管理條例之規定辦理營利事業登記
    ，竟基於概括之犯意，連續自民國八十九年四月十五日起，在臺中縣清水鎮鎮○
    路與鎮○○街口之夜市，擺設電子遊戲機即超級賓果連線彈珠台共十五台，供不
    特定之人把玩，每次以新臺幣（下同）一百元開六百分，如中獎可兌換二百元以
    下之獎品，以此經營電子遊戲場業。經警於八十九年四月二十六日下午九時許，
    在前址當場查獲客人林錦堂、謝富煥、林玲玉、黃瓊諆、蔡宗憲等五人正在把玩
    前開電子遊戲機即超級賓果連線彈珠台。因認被告有違反電子遊戲場業管理條例
    第十五條之規定，而連續涉犯同條例第二十二條之罪嫌云云。
二、按犯罪事實應依證據認定之，無證據不得推定其犯罪事實，刑事訴訟法第一百五
    十四條定有明文。又認定不利於被告之事實，須依積極證據，苟積極證據不足為
    不利於被告事實之認定時，即應為有利於被告之認定，更不必有何有利之證據。
    此最高法院三十年上字第八一六號著有判例。另電子遊戲場業管理條例第二十二
    條係以違反同條例第十五條所規定之未依電子遊戲場業管理條例規定辦理營利事
    業登記者，不得經營電子遊戲場業為構成要件，另依同條例第十條第一項前段規
    定經營電子遊戲場業，應依公司法或商業登記法辦理公司或商業登記。又依商業
    登記法第四條第一款規定，小規模商業之攤販，得免依商業登記法申請登記。
三、本件公訴人認被告因違反電子遊戲場業管理條例第十五條之規定，而連續涉犯同
    條例第二十二條之罪嫌，無非係以右揭事實，業經被告甲○○坦承不諱，並經證
    人林錦堂、謝富煥、林玲玉、黃瓊諆、蔡宗憲等五人於警訊供述綦詳，復有查獲
    之現場圖及臨檢紀錄表各乙紙在卷可資佐證，為其論據。惟訊據被告固不否認有
    自八十九年四月十五日起，在臺中縣清水鎮鎮○路與鎮○○街口之夜市，擺設電
    子遊戲機即超級賓果連線彈珠台共十五台，供不特定之人把玩之行為，然辯稱：
    伊不知道要申請，且伊不是每天都有去擺夜市，是有空才去擺，伊是在路邊旁有
    空位就可以擺，位置不特定沒有攤販證，從開業到被查獲只擺二次，中間都下雨
    等語。
四、本院查：依偵卷所附查獲之現場圖、臨檢紀錄表各乙紙及由被告所提出之電子遊
    戲機即超級賓果連線彈珠台照片一幀，可知被告確係在夜市擺攤營業之攤販無誤
    ，是以依商業登記法第四條第一款規定，小規模商業之攤販，本得免依商業登記
    法申請登記。再參以電子遊戲場業管理條例第八、九條對於「電子遊戲場」申請
    設立時，其營業場所應符合之規定內容亦可知，沒有固定營業場所之攤販，應非
    屬電子遊戲場業管理條例所規範處罰之對象無訛。從而本件之被告既僅係在路旁
    擺設攤位之攤販，核與電子遊戲場業管理條例第二十二條之罪之構成要件尚有未
    合。此外，復查無其他積極證據足資證明被告有何違反電子遊戲場業管理條例第
    二十二條之犯行，不能證明被告犯罪，揆諸首揭說明，自應諭知被告為無罪之判
    決，以免冤抑。
據上論斷，應依刑事訴訟法第四百五十二條、第三百零一條第一項，判決如主文。
本案經檢察官林忠義到庭執行職務。
中      華      民      國      八十九      年      七      月  三十一  日
                                  臺灣臺中地方法院刑事第四庭
                                      法  官  許  旭  聖
右正本證明與原本無異。
如不服本判決，應於判決送達後十日內向本院提出上訴狀（應附繕本），上訴於臺灣
高等法院臺中分院。
                                      書記官
中      華      民      國      八十九      年      八      月    一    日


司法院資訊處製作；財團法人民間司法改革基金會備份。
